【裁判字號】    90,台上,4671
【裁判日期】    900726
【裁判案由】    業務過失致人於死
【裁判全文】
最高法院刑事判決                                九十年度台上字第四六七一號
    上  訴  人  甲○○
右上訴人因業務過失致人於死案件，不服台灣高等法院中華民國九十年四月二十六日
第二審判決（九十年度交上訴字第二九號，起訴案號：台灣新竹地方法院檢察署八十
八年度偵字第四七五三號），提起上訴，本院判決如左：
    主  文
上訴駁回。
    理  由
按刑事訴訟法第三百七十七條規定，上訴於第三審法院，非以判決違背法令為理由，
不得為之。是提起第三審上訴，應以原判決違背法令為理由，係屬法定要件。如果上
訴理由狀並未依據卷內訴訟資料，具體指摘原判決不適用何種法則或如何適用不當，
或所指摘原判決違法情事，顯與法律規定得為第三審上訴理由之違法情形，不相適合
時，均應認其上訴為違背法律上之程式，予以駁回。本件上訴意旨略稱：鑑定單位「
台灣省竹苗區車輛行車事故鑑定委員會」認定車禍發生時上訴人甲○○之車係處於靜
止之狀態，與另一鑑定單位「台灣省車輛行車事故覆議鑑定委員會」之鑑定意見完全
相反，上訴人甲○○於原審曾請求傳訊該二鑑定單位之人員詳予說明，原審未予傳訊
，有刑事訴訟法第三百七十九條第十款之違背法令云云。惟查原判決依憑上訴人於偵
查中之供述，證人丁士芳、汪東海、吳天來、彭忠偉於第一審之證述，卷附道路交通
事故調查報告表、台灣省車輛行車事故覆議鑑定委員會八十九年一月十五日府覆議字
第八八一五一二號函、勘驗筆錄、相驗屍體證明書、驗斷書、相片、長庚紀念醫院病
歷摘要、經濟部中部辦公室八十九年八月三日經八九中辦三管字第○九○三六一號書
函暨證大冷凍冷氣設備有限公司（下稱證大公司）設立登記資料影本、設立登記事項
卡影本、交通部公路局新竹區監理所新竹市監理站八十九年七月十日竹監新字第三九
四六號函暨汽車新領牌照登記書影本、新竹市警察局第三分局轄區發生變死案件初步
調查報告表等證據，資以認定上訴人為證大公司僱用之冷氣技術員兼送貨員，平時以
駕駛汽車送貨、維修為其從屬業務，於八十八年四月二十四日，駕駛證大公司所有Ｊ
Ｐ－四二○六號自小貨車沿新竹市○○路由南往北方向行駛從事送貨、維修途中，行
經新竹市○○路、大湖路口北上五百公尺處，因接獲行動電話而欲停靠路邊填寫資料
，應注意行車如須減速暫停，應預先顯示暫停燈光或手勢告知後車，以及汽車於雙向
四車道行駛而欲變換車道時，應注意安全距離，且依當時情形並無不能注意之情事，
竟疏未注意即冒然切入右方之慢車道內，適有亦疏未注意車前狀況之陳宏仁騎乘車牌
號碼ＭＸＮ－七七九號機車自同向後方快速駛來，見狀閃避不及，機車車頭撞及上訴
人駕駛之上開自小貨車左後車框，致陳宏仁頭顱開放性骨折，送醫急救，不治死亡。
上訴人於犯罪未發覺前向警自首而受裁判等情。因而維持第一審論處上訴人從事業務
之人，因業務上之過失致人於死罪刑之判決，駁回其在第二審之上訴。已詳所憑證
據及認定之理由。並以上訴人辯稱：伊車停在路邊，是陳宏仁機車來撞伊車，非伊車
撞陳宏仁機車，現場機車有移動過云云，不足採信，於理由內予以指駁。復已說明無
再傳訊台灣省竹苗區行車事故鑑定委員會及台灣省車輛行車事故覆議鑑定委員會承辦
人必要之理由。從形式上觀察，尚無違背法令之處。查事實審法院有本於調查所得證
據資料，依客觀標準斟酌取捨而判斷事實之職權，其判斷苟不違背經驗法則或論理法
則，即不容當事人專從證據之證明力，任意指摘，而據為第三審上訴之理由。上訴意
旨置原判決之論於不顧，徒對原審認事採證之職權行使，任意指摘，難謂已符合首
揭法定上訴要件，其上訴違背法律上之程式，應予駁回。
據上論結，應依刑事訴訟法第三百九十五條前段，判決如主文。
中      華      民      國     九十     年      七      月     二十六   日
                              最高法院刑事第六庭
                                  審判長法官  謝  家  鶴
                                        法官  洪  文  章
                                        法官  花  滿  堂
                                        法官  陳  世  淙
                                        法官  洪  佳  濱
      右正本證明與原本無異
                                              書  記  官
中      華      民      國     九十     年      八      月     十七     日


司法院資訊處製作；財團法人民間司法改革基金會備份。
